# 投资性房地产是否属于金融资产？是否属于有形资产？

提问人：碎叶 xy 时间：2018-02-01 18:48:49
陈版您好，冒昧请教一个比较低级的问题，投资性房地产是否属于金融资产？是否属于有形资产？国家税务总局 2016 年 42 号公告国别报告中有一项指标为有形资产账面净值，不包括现金及现金等价物和金融资产，这个金融资产是否包括投资性房地产呢？谢谢您！@chenyiwei

回答人：chenyiwei
投资性房地产属于非金融、非货币性资产。同时，当然是有实物形态的，所以属于有形资产。但是，你问的是税务口径的问题，还是建议与税务专业人士确认该指标在税务上的认定口径。